臺灣桃園地方法院刑事判決
110年度易緝字第47號
公  訴  人  臺灣桃園地方檢察署檢察官 
被      告  林其佑



上列被告因竊盜案件，經檢察官提起公訴（109年度偵字第822號
、109年度偵緝字第2005號），本院判決如下：
    主  文
林其佑共同犯竊盜罪，處有期徒刑肆月，如易科罰金，以新臺幣
壹仟元折算壹日；又共同犯攜帶兇器竊盜罪，處有期徒刑柒月。
未扣案之犯罪所得新臺幣伍萬元與蕭志銘連帶沒收；打幣器壹個
與蕭志銘連帶沒收，如全部或一部不能沒收或不宜執行沒收時，
連帶追徵其價額。  
    事  實
一、林其佑與蕭志銘（所犯竊盜罪業經本院以110年度審易字第3
    10號、第381號判決有罪確定）共同意圖為自己不法之所有
    ，基於竊盜之犯意聯絡，分別為下列之行為：（一）於民國
    108年10月20日23時許，由林其佑騎乘車牌號碼000-000號普
    通重型機車搭載蕭志銘至桃園市○○區○○○街000巷0號前，見
    黃德慶所使用車牌號碼000-000號普通重型機車停放在上址
    且鑰匙未拔，遂由林其佑把風，蕭志銘發動該機車後，再由
    林其佑騎乘該輛機車搭載蕭志銘離去。（二）於翌（21）日
    5時48分許，由林其佑騎乘上開竊得之機車搭載蕭志銘前往
    桃園市○○區○○路0段000號即吳昌育開設之娃娃機店，由林其
    佑於店外把風，蕭志銘入內持客觀可為兇器之壓力剪，破壞
    店內兌幣機，竊取打幣器1個、新臺幣（下同）5萬元現金後
    逃逸，再將上開竊得之車號000-000號普通重型機車棄置於
    桃園市○○區○○街000號前。
二、案經黃德慶、吳昌育訴由桃園市政府警察局中壢分局報告臺
    灣桃園地方檢察署檢察官偵查起訴。
    理  由
壹、程序部分
一、按被告以外之人於審判外之言詞或書面陳述，除法律有規定
    者外，不得作為證據；被告以外之人於審判外之陳述，雖不
    符合同法第159條之1至第159條之4之規定，但經當事人於審
    判程序同意作為證據，法院審酌該言詞陳述或書面陳述作成
    時之情況，認為適當者，亦得為證據；當事人、代理人或辯
    護人於法院調查證據時，知有第159條第1項不得為證據之情
    形，而未於言詞辯論終結前聲明異議者，視為有前項之同意
    ，刑事訴訟法第159條第1項、第159條之5分別定有明文。查
    被告於準備程序中就起訴書所載之證據，表示同意有證據能
    力（見本院110年度審易緝字第29號卷第40頁至第41頁頁）
    ，且就本判決下列所引用之供述證據，被告及公訴人迄至言
    詞辯論終結前，均未就證據能力聲明異議，本院審酌該等證
    據作成時之情況，並無不宜作為證據之情事，依刑事訴訟法
    第159條之5之規定，認均得作為證據。
二、另本院以下所引用之非供述證據，均與本件事實具有自然關
    聯性，且核屬書證性質，又查無事證足認有違背法定程序或
    經偽造、變造所取得等證據排除之情事，復經本院依刑事訴
    訟法第165條踐行書證之調查程序，況當事人對此部分之證
    據能力亦均不爭執，是堪認均具有證據能力。　
貳、實體部分　　
一、訊據被告林其佑矢口否認有何竊盜犯行，辯稱：我沒有跟蕭
    志銘一起去，監視器畫面不能證明是我，指紋比對沒有我的
    指紋云云，經查：
（一）於108年10月20日23時許，同案被告蕭志銘在桃園市○○區○
      ○○街000巷0號前，見告訴人黃德慶所使用車號000-000號
      普通重型機車停放在上址且鑰匙未拔，由同案被告蕭志銘
      發動該機車竊取得手後，於翌（21）日5時48分許，至桃
      園市○○區○○路0段000號即告訴人吳昌育開設之娃娃機店，
      同案被告蕭志銘入內持客觀可為兇器之壓力剪，破壞店內
      兌幣機，竊取打幣器1個、5萬元後逃逸等情，業據同案被
      告蕭志銘於警詢、偵訊、本院另案（即110年度審易字第3
      10號、第381號案件）準備程序及審理中坦承不諱（見臺
      灣桃園地方檢察署109年度偵緝字第2005號卷，下稱偵緝
      字卷，第97頁至98頁，本院110年度審易字第381號卷，下
      稱審易字卷，第75頁至第76頁、第81頁），核與證人即告
      訴人黃德慶、吳昌育於警詢時之證述相符（見臺灣桃園地
      方檢察署109年度偵字第822號卷，下稱偵字卷，第31至34
      頁、第27至29頁），並有監視器畫面翻拍照片、現場照片
      、內政部警政署刑事警察局鑑定書（見偵字卷第55至71頁
      、第89至113頁、第43至48頁）附卷可稽，此部分事實可
      先認定。
（二）同案被告兼證人蕭志銘於偵訊時證稱：108年10月20日23
      時許，我有與林其佑在桃園市○○區○○○街000巷0號前偷車
      ，之後於108年10月21日5時48分許至桃園市○○區○○路0段0
      00號拿破壞剪偷東西，我在裡面偷，林其佑在外面把風等
      語（見偵緝字卷第97頁至第98頁），於審理時具結後證稱
      ：我與林其佑是朋友，我們在108年10月底那段期間都住
      在一起，108年10月20日23時許，先由林其佑騎乘他的車
      號000-000號機車載我去林其佑在桃園市○○區○○○街000巷0
      號前偷車號000-000號重型機車，到場時鑰匙插在車上，
      林其佑在旁邊把風，把風就是看左右有無人注意到，我發
      動竊取完該車後，就換林其佑騎，林其佑原本的機車就放
      在上址附近，於108年10月21日5時48分許，由林其佑騎乘
      上開偷來的機車，載我到桃園市○○區○○路0段000號娃娃機
      店行竊，偷娃娃機店時，林其佑知道我有攜帶壓力剪去行
      竊，我進去偷，林其佑把風，把風就是看四下有無人經過
      ，我與林其佑在上開娃娃機店行竊既遂後，由林其佑騎乘
      偷來的車號000-000號重型機車載我回去放車號000-000號
      機車的地方，再由林其佑騎乘車號000-000號機車，我騎
      乘車號000-000號重型機車，到桃園市○○區○○街000號前，
      把車號000-000號重型機車棄置在那邊，再由林其佑騎乘
      車號000-000號機車載我離開等語（見本院110年度易緝字
      第47號卷，下稱易緝字卷，第93頁、第97頁至第99頁），
      審酌證人蕭志銘就案發經過於警詢、本院審理中具結後之
      證述均一致，又證人蕭志銘與被告為朋友關係，彼此間並
      無重大怨隙，衡情證人蕭志銘應無虛偽事實構陷被告之可
      能，且證人蕭志銘上開審理中之證述內容，係於法官面前
      以證人身分具結後證述，業已刑事責任擔保其證述之可信
      性，倘非真有其事，衡情應無故為虛偽不實陳述之可能，
      況證人蕭志銘就本案犯罪情節於其被訴案件中已坦白不諱
      ，其既已勇於承擔刑事責罰，對於犯罪情節之描述，亦應
      較無再虛偽陳述、隱瞞之可能，且證人蕭志銘所犯竊盜罪
      亦無查獲共犯或正犯得以減刑等相關規範，是衡情證人蕭
      志銘亦應無蓄意勾陷被告入罪之動機，又況證人蕭志銘於
      上開審理中證述之時，其所涉就本件犯罪情節之竊盜罪業
      已經本院以110年度審易字第310號、第381號判決有罪確
      定，仍為上開指證內容，益徵其無須為虛偽證述之必要，
      綜上，證人蕭志銘上揭偵訊、審理中之證述內容，經核尚
      無不可採信之處，應屬可信。
（三）本院勘驗桃園市○○區○○路0段000號娃娃機店外監視器錄影
      影像【檔名：1_01_R_00000000000000，畫面顯示時間：0
      000-00-0000：12：56～06：14：38（監視器錄影時間快實
      際時間約25分）】結果如下：（見易緝字卷第121頁至第1
      26頁）
　　⒈【畫面顯示時間：06：12：56～06：13：00】一名穿著黑色
      上衣之男子（下稱B男，藍圈處）騎乘藍色普通重型機車
      搭載一名穿著紅色上衣之男子（下稱A男，紅圈處）於錄
      影畫面右下方出現，B男將車輛停放於桃園市○○區○○路0段
      000號之選物販賣機店門口後，A男從藍色普通重型機車下
      車並往錄影畫面左邊方向走去進入選物販賣機店離開錄影
      畫面。 
　　⒉【畫面顯示時間：06：13：01～16：14：29】B男騎乘藍色
      普通重型機車且車輛並未熄火，於選物販賣機店門口外等
      待A男，該藍色普通重型機車車牌末3碼數字之首尾2碼為
      「6」、「5」。
　　⒊【畫面顯示時間：06：14：30～06：14：38】A男於錄影畫
      面左方出現離開選物販賣機店，往B男所騎乘之藍色普通
      重型機車方向走去，並坐上藍色普通重型機車後座，後B
      男騎乘藍色普通重型機車搭載A男自錄影畫面中間離開錄
      影畫面。　
（四）本院勘驗桃園市○○區○○路0段000號娃娃機店內監視器錄影
      影像【檔名：3_08_R_00000000000000，畫面顯示時間000
      0-00-0000：13：00～06：14：30】（監視器錄影時間快實
      際時間約25分）結果如下：（見易緝字卷第127頁至第129
      頁）
　　⒈【畫面顯示時間：06：13：00～06：13：10】A男於錄影畫
      面右方出現並往錄影畫面中間方向走去，試圖打開兌幣機
      台之門鎖，後將其上衣拉起取出夾在褲子上之壓力剪。
　　⒉【畫面顯示時間：06：13：11～06：14：30】A男拿出壓力
      剪並將壓力剪上之紙盒拔起丟落在地上，將兌幣機台之鎖
      頭破壞開，後將壓力剪放回其身上，並用力將兌幣機台門
      板打開，拿取裡面之物品後，最後將一塊深色方塊物以左
      手環抱在腰際，往錄影畫面右方離開錄影畫面。
（五）本院勘驗桃園市○○區○○路0段000號娃娃機店內監視器錄影
      影像【檔名：4_04_R_00000000000000，畫面顯示時間000
      0-00-00 00：12：59～06：14：32（監視器錄影時間快實
      際時間約25分）】結果如下：（見易緝字卷第130頁）A男
      於錄影畫面中間出現進入選物販賣機店，於錄影畫面中央
      時，A男先嘗試打開兌幣機台之鎖頭，後從其身上取出壓
      力剪，拿出壓力剪後將壓力剪上之紙盒拔起丟落在地上，
      將兌幣機之鎖頭破壞開，並將壓力剪放回其身上，然後用
      力將兌幣機台門板打開，拿取裡面之物品放入口袋，最後
      將一塊深色方塊物以左手環抱在腰際後離開錄影畫面。　
      　　　
（六）證人蕭志銘於審理時具結後證稱：A男是我，B男是林其佑
      等語（見易緝字卷第101頁至第103頁），被告於審理時供
      稱：A男是蕭志銘，B男是我等語（見易緝字卷第101頁）
      ，佐以證人蕭志銘前述證詞觀之，堪認前揭桃園市○○區○○
      路0段000號娃娃機店內、外監視器錄影影像中，A男為蕭
      志銘，B男為被告，先予敘明。由上揭勘驗結果可知，被
      告係騎乘竊得之車牌號碼000-000號普通重型機車搭載同
      案被告蕭志銘至桃園市○○區○○路0段000號娃娃機店外，由
      同案被告蕭志銘持壓力剪進入店內，破壞店內兌幣機，竊
      取打幣器1個及現金，被告則於該段期間在店外等待同案
      被告蕭志銘，並於同案被告蕭志銘竊得上揭物品後接應同
      案被告蕭志銘，騎乘車牌號碼000-000號普通重型機車搭
      載同案被告蕭志銘離開上址娃娃機店。
（七）綜合上情以觀，就桃園市○○區○○路0段000號娃娃機店行竊
      部分：於上開情況下，被告不可能毫無察覺同案被告蕭志
      銘正在行竊，倘被告果無與同案被告蕭志銘共同行竊之意
      思，見同案被告蕭志銘進入上址娃娃機店內行竊時，為避
      免招人誤會，理應儘速離開現場，被告卻捨此不為，持續
      待在上址娃娃機店外等待同案被告蕭志銘行竊既遂後，接
      應同案被告蕭志銘離開，又竊盜乃犯罪行為，竊盜者無不
      極力隱匿犯行，要無於犯案時恣意找不知情之人同行而陷
      於自曝犯行危險之理，若非被告係為同案被告蕭志銘把風
      ，豈會在現場等待，並於同案被告蕭志銘竊取本案打幣器
      及現金得手後，立即接應渠離開現場，是被告要難諉為其
      不知悉同案被告蕭志銘在上址娃娃機店下手實施竊盜之犯
      行。另就桃園市○○區○○○街000巷0號前行竊部分，被告與
      同案被告蕭志銘於事實一（一）之時、地共同行竊車牌號
      碼000-000號普通重型機車得手等節，業據同案被告兼證
      人蕭志銘於警詢、本院審理時證述綦詳如前，而前往在桃
      園市○○區○○路0段000號時，係被告騎乘竊得之車牌號碼00
      0-000號普通重型機車搭載同案被告蕭志銘至桃園市○○區○
      ○路0段000號娃娃機店外，堪認若非被告前已與同案被告
      蕭志銘共同行竊車牌號碼000-000號普通重型機車，焉可
      能由被告騎乘該機車搭載同案被告蕭志銘至上址娃娃機店
      行竊？另同案被告兼證人蕭志銘在上址娃娃機店行竊既遂
      後，丟棄竊得之車牌號碼000-000號普通重型機車乙節，
      除有證人蕭志銘前開證述外，同案被告蕭志銘於另案（即
      本院110年度審易字第310號、第381號案件）準備程序中
      時，亦自監視器錄影畫面翻拍照片指認108年10月21日5時
      58分許在桃園市○○區○○街○○○街○○○○○號碼000-000號重型
      機車離去之人係被告，此節有同案被告蕭志銘於該案之準
      備程序筆錄及桃園市中壢區協同街與治平街口監視器錄影
      畫面翻拍照片附卷可稽（見審易字卷第76頁、偵字卷第10
      9頁），就上情合併觀之，足認被告與同案被告蕭志銘在
      上址娃娃機店行竊既遂後，將上開竊得之車號000-000號
      普通重型機車棄置於桃園市○○區○○街000號前，再由被告
      騎乘車牌號碼000-000號重型機車搭載同案被告蕭志銘離
      去之事實，此部分益證被告與同案被告蕭志銘為本案2次
      竊盜犯行係經過規劃，以便逃避查緝。從而，足認被告就
      同案被告蕭志銘於本案2次竊盜犯行，事前即已知情，並
      基於共同犯罪之意思，在共同意思範圍內，相互認識彼此
      之行為，彼此分工協力，相互利用彼此之行為，以共同完
      成犯罪，顯有共同犯罪之意思合致，確有犯意聯絡及行為
      分擔無訛。被告辯稱其沒有跟蕭志銘一起去，監視器畫面
      不能證明是其云云，顯屬無稽；至於本案雖無採得被告指
      紋，惟卷內事證足以認定被告有本案犯行已如前述，被告
      辯稱指紋比對沒有其的指紋云云亦不足採。
（八）綜上所述，被告上開辯詞均非可採，本案事證明確，被告
      犯行洵堪認定，應依法論科。
二、論罪科刑： 　　　
（一）核被告就事實欄一、（一）所為，係犯刑法第320條第1項
      之竊盜罪；就事實欄一、（二）所為，係犯刑法第321條
      第1項第3款之攜帶兇器竊盜罪。又公訴意旨認被告是以不
      詳方式為事實欄一、（一）所示之竊取車號000-000號普
      通重型機車之犯行，然並無證據證明被告使用之工具足供
      兇器使用，基於罪唯輕之原則，自難認被告使用之工具係
      足供兇器使用，是公訴意旨認被告此部分所為，係犯刑法
      第321條第1項第3款之攜帶兇器竊盜罪，尚有未恰，惟起
      訴之基本社會事實相同，本院自得變更起訴法條，逕行審
      理，附此敘明。
（二）被告與同案被告蕭志銘就上開犯行間，均有犯意聯絡及行
      為分擔，俱應論以共同正犯。被告分別犯上開1次普通竊
      盜犯行及1次加重竊盜犯行，犯意各別，行為互殊，應分
      論併罰。
（三）爰以行為人之責任為基礎，審酌：⒈被告正值壯年，不思
      以正當途徑獲取所需，反而任意竊取他人之財物，破壞社
      會治安，欠缺尊重他人財產權之觀念。⒉本案犯行造成告
      訴人財產損害，且迄今並未賠償告訴人之損失。⒊被告於
      偵查中、於本院審理時均否認犯行。⒋被告於警詢時自陳
      高中肄業之智識程度、從事臨時工、家境勉持（見偵字卷
      第7頁）等經濟、家庭、生活狀況等一切情狀，分別量處
      如主文所示之刑，並就得易科罰金部分諭知易科罰金之折
      算標準。
三、沒收部分：
（一）按犯罪所得，屬於犯罪行為人者，沒收之。前2項之沒收
      ，於全部或一部不能沒收或不宜執行沒收時，追徵其價額
      。刑法第38條之1第1項前段、第3項分別定有明文。又按
      二人以上共同犯罪，關於犯罪所得之沒收、追繳或追徵，
      倘共同正犯各成員對於不法利得享有共同處分權限時，則
      應負共同沒收之責（最高法院104年度台上字第3937號判
      決意旨參照）。查被告與同案被告蕭志銘於事實欄一、（
      二）部分共同竊得告訴人吳昌育所有之打幣器1個及現金5
      萬元，為其犯罪所得，復未合法發還告訴人吳昌育，且無
      證據可資證明其等如何朋分犯罪所得，自應負共同沒收之
      責，俱應依上開規定宣告共同沒收，除現金以外之其餘財
      物，如全部或一部不能沒收或不宜執行沒收時，追徵其價
      額（參照最高法院92年度台上字第5872號、第6838號判決
      意旨，犯罪所得之金錢若為新臺幣，因其本身即為我國現
      行貨幣價值之表示，不發生追徵其價額之問題）。
（二）再按犯罪所得已實際合法發還被害人者，不予宣告沒收或
      追徵。刑法第38條之1第5項定有明文。查本案被告竊得告
      訴人黃德慶所有之車號000-000普通重型機車，業已實際
      合法發還予告訴人黃德慶，有桃園市政府警察局車輛尋獲
      電腦輸入單1紙在卷可查（見偵字卷第39頁），依刑法第3
      8條之1第5項規定，爰不予宣告沒收。
（三）復按供犯罪所用、犯罪預備之物或犯罪所生之物，屬於犯
      罪行為人者，得沒收之，刑法第38條第2項前段定有明文
      。查被告用以行竊破壞如事實欄一、（二）之兌幣機所用
      之壓力剪1把，雖屬供被告所犯本件竊盜犯罪所用之物，
      惟該物品既未扣案，亦無證據證明屬被告所有之物，亦非
      屬違禁物，爰不予宣告沒收。
據上論斷，應依刑事訴訟法第299條第1項前段、第300條，刑法
第28條、第320條第1項、第321條第1項第3款、第41條第1項前段
、第38條之1第1項前段、第3項，刑法施行法第1條之1第1項，判
決如主文。
本案經檢察官黃翎樵提起公訴，檢察官范玟茵到庭執行職務。　
中　　華　　民　　國　　111 　年　　1 　　月　　26　　日
                  刑事第三庭  法　官　呂秉炎
以上正本證明與原本無異。
如不服本判決應於收受判決後20日內向本院提出上訴書狀，並應
敘述具體理由。其未敘述上訴理由者，應於上訴期間屆滿後20日
內向本院補提理由書(均須按他造當事人之人數附繕本)「切勿逕
送上級法院」。 
　　　　　　　　　　　　　　　書記官　曾雋行　　　　　 
中　　華　　民　　國　　111 　年　　1 　　月　　26　　日
附錄本案論罪科刑法條： 
中華民國刑法第320條
意圖為自己或第三人不法之所有，而竊取他人之動產者，為竊盜
罪，處5年以下有期徒刑、拘役或50萬元以下罰金。
意圖為自己或第三人不法之利益，而竊佔他人之不動產者，依前
項之規定處斷。
前二項之未遂犯罰之。
中華民國刑法第321條
犯前條第1項、第2項之罪而有下列情形之一者，處6月以上5年以
下有期徒刑，得併科50萬元以下罰金：
一、侵入住宅或有人居住之建築物、船艦或隱匿其內而犯之。
二、毀越門窗、牆垣或其他安全設備而犯之。
三、攜帶兇器而犯之。
四、結夥三人以上而犯之。
五、乘火災、水災或其他災害之際而犯之。
六、在車站、港埠、航空站或其他供水、陸、空公眾運輸之舟、
    車、航空機內而犯之。
前項之未遂犯罰之。